臺灣臺南地方法院刑事判決
111年度訴字第644號
公  訴  人  臺灣臺南地方檢察署檢察官
被      告  莊建  


上列被告因違反毒品危害防制條例案件，經檢察官提起公訴（11
1年度毒偵字第448號），本院以簡式審判程序判決如下：
    主  文
莊建施用第一級毒品，處有期徒刑陸月，如易科罰金，以新臺幣
壹仟元折算壹日。
扣案第一級毒品海洛因肆包（驗餘淨重共2.36公克）、第二級毒
品甲基安非他命參包（驗後淨重各0.393公克、0.418公克、0.40
4公克），均沒收銷燬之。扣案電子磅秤壹臺、削尖吸管壹支、
皮件壹只，均沒收。
    事實及理由
一、被告莊建所犯，係死刑、無期徒刑、最輕本刑為3年以上有
    期徒刑以外之罪，其於準備程序就被訴事實為有罪之陳述，
    經受命法官告知簡式審判程序之旨，並聽取其與公訴人之意
    見後，本院合議庭裁定由受命法官獨任進行審判程序。
二、本件犯罪事實及證據，均引用檢察官起訴書之記載（如附件
    ）。並就證據部分增列：被告於本院之自白。
三、核被告所為，係犯毒品危害防制條例第10條第1項之施用第
    一級毒品罪、同條第2項之施用第二級毒品罪。其持有第一
    級、第二級毒品之低度行為，為施用之高度行為所吸收，不
    另論罪。被告以一施用行為同時觸犯上開二罪，為想像競合
    犯，應從一重之施用第一級毒品罪處斷。爰審酌被告前經強
    制戒治完畢後，仍再犯本件施用毒品犯行，足見其戒絕毒癮
    之意志不堅，本不宜寬貸，惟念其犯後坦承犯行，態度良好
    ，及施用毒品乃戕害自身健康，未直接危害他人，反社會性
    不高，兼衡其罹患口腔癌，領有身心障礙證明，有其提出之
    身心障礙證明1份在卷，足見健康情況非佳等一切情狀，量
    處如主文所示之刑，並諭知易科罰金之折算標準。
四、扣案第一級毒品海洛因4包（驗餘淨重共2.36公克）、第二
    級毒品甲基安非他命3包（驗後淨重各0.393公克、0.418公
    克、0.404公克），均經鑑驗無訛，其包裝袋，因與其上殘
    留之毒品難以完全析離，均應依毒品危害防制條例第18條第
    1項前段規定，宣告沒收銷燬之。至扣案電子磅秤1臺、削尖
    吸管1支、皮件1只，則為被告所有，供施用毒品所用之物，
    業據被告於警詢時供陳無訛，爰依刑法第38條第2項前段規
    定，併予沒收。
據上論斷，應依刑事訴訟法第299條第1項前段、第273條之1第1
項、第310條之2、第454條第2項，判決如主文。
本案經檢察官林朝文提起公訴，檢察官紀芊宇到庭執行職務。
中　　華　　民　　國　　111 　年　　7 　　月　　18　　日
　　　　　　　　　刑事第十一庭  法　官　周宛瑩
以上正本證明與原本無異。
如不服本判決應於收受本判後20日內向本院提出上訴書狀，並應
敘述具體理由。其未敘述上訴理由者，應於上訴期間屆滿後20日
內向本院補提理由書狀（均須按他造當事人之人數附繕本）「切
勿逕送上級法院」。
  　　　　　　　　　　　　　　　書記官　李諾櫻
中　　華　　民　　國　　111 　年　　7 　　月　　18　　日
附錄論罪法條：
毒品危害防制條例第10條
施用第一級毒品者，處6月以上5年以下有期徒刑。
施用第二級毒品者，處3年以下有期徒刑。
附件：
臺灣臺南地方檢察署檢察官起訴書
                                    111年度毒偵字第448號
　　被　　　告　莊建　　男　OO歲（民國00年0月00日生）
　　　　　　　　　　　　住○○市○○區○○里○○○00號
                        （另案在法務部○○○○○○○○
O O O O O O O O O O O O O ○分監執行）
　　　　　　　　　　　　國民身分證統一編號：Z000000000號
上列被告因違反毒品危害防制條例案件，業經偵查終結，認應提
起公訴，茲將犯罪事實及證據並所犯法條分敘如下：
　　　　犯罪事實
一、莊建前因施用毒品案件，經送觀察、勒戒後，認有繼續施用
    毒品傾向，經臺灣臺南地方法院以107年度毒聲字第288號裁
    定送強制戒治，於民國108年3月8日停止戒治釋放，經本署
    檢察官以108年度戒毒偵字第14號為不起訴處分確定。詎其
    猶不知戒除毒癮，基於施用第一級毒品海洛因及第二級毒品
    甲基安非他命之犯意，於111年1月30日18時許，在臺南市○○
    區○○里○○○00號住處，以將海洛因、甲基安非他命共同置入
    玻璃球內點火燒烤吸食煙霧之方式，同時施用海洛因及甲基
    安非他命1次。嗣其因另案遭通緝，為警於翌（31）日9時50
    分許，在臺南市麻豆區171縣道與光明路口緝獲，並扣得海
    洛因4包（合計淨重2.36公克）、甲基安非他命3包（檢驗前
    淨重0.422公克、0.437公克、0.439公克）、電子磅秤1臺、
    削尖吸管1支、皮件1只等物，經警採集其尿液送驗，檢驗結
    果呈嗎啡、可待因、安非他命、甲基安非他命陽性反應，始
    查悉上情。
二、案經臺南市政府警察局麻豆分局報告偵辦。
　　　　證據並所犯法條
一、上開犯罪事實，業據被告莊建坦承不諱，並有臺南市政府警
    察局麻豆分局尿液採驗同意書、偵辦毒品危害防制條例案送
    驗尿液年籍對照表（編號：OOOOOOO號）、臺南市政府衛生
    局濫用藥物尿液檢驗結果報告（檢體名稱：OOOOOOO號）、
    法務部調查局濫用藥物實驗室鑑定書、高雄市立凱旋醫院濫
    用藥物成品檢驗鑑定書各1份在卷可稽，是被告犯嫌應堪認
    定。
二、核被告所為，係犯毒品危害防制條例第10條第1項、第2項之
    施用第一級、第二級毒品罪嫌。被告持有第一級、第二級毒
    品之低度行為，為其施用之高度行為所吸收，不另論罪。又
    被告以一施用行為同時觸犯上開2罪名，為想像競合犯，請
    依刑法第55條規定，從一重之施用第一級毒品罪處斷。另扣
    案之海洛因4包、甲基安非他命3包，請依毒品危害防制條例
    第18條第1項前段之規定，宣告沒收銷燬。至扣案之電子磅
    秤1臺、削尖吸管1支、皮件1只，為被告所有且為施用毒品
    之器具，請依刑法第38條第2項規定宣告沒收。
三、依刑事訴訟法第251條第1項提起公訴。
　　此　致
臺灣臺南地方法院
中　　華　　民　　國　 111　　年　　5 　　月　　31　　日
　　　　　　　　　　　　　　　檢察官  林  朝  文
本件證明與原本無異
中　　華　　民　　國　 111　　年　　6 　　月　　2 　　日
　　　　　　　　　　　　　　　書記官  黃  琳  琳
附錄所犯法條：
毒品危害防制條例第10條
施用第一級毒品者，處 6 月以上 5 年以下有期徒刑。
施用第二級毒品者，處 3 年以下有期徒刑。